# 发行债务工具的初始交易费用，为什么叫计入初始计量金额？明是冲减了初始计量金额啊

提问人：baibing_132 时间：2021-04-26 13:55:23
企业（发行方）发行金融工具，其发生的手续费、佣金等交易费用，如分类为债务工具且以摊余成本计量的，应当计入所发行工具的初始计量金额。例如，发债日，可按面值 1000 万元平价发行，另外，支付给券商佣金手续费 2 万。会计分录如下：
①借：银行存款 1000 万
贷：应付债券-面值 1000 万
②借：应付债券-利息调整 2 万
贷：银行存款 2 万
这 2 万佣金手续费，明明是冲减了债务工具的初始计量金额，而不是计入啊。

回答人：chenyiwei
“计入”是中性词，是指对初始计量金额产生影响，可能是增加初始计量金额，也可能是减少。